【裁判字號】    99,審交易,105
【裁判日期】    991126
【裁判案由】    過失傷害
【裁判全文】
臺灣桃園地方法院刑事判決           99年度審交易字第105號
公  訴  人  臺灣桃園地方法院檢察署檢察官
被      告  蕭嘉豪
上列被告因過失傷害案件，經檢察官提起公訴（99年度偵字第14
21號），被告於本院準備程序進行中，就被訴事實為有罪之陳述
，經本院告知簡式審判程序意旨，並聽取當事人之意見後，本院
裁定依簡式審判程序審理，判決如下：
    主  文
蕭嘉豪因過失傷害人致重傷，處有期徒刑伍月，如易科罰金，以
新臺幣壹仟元折算壹日。
    事  實
一、蕭嘉豪於民國98年8 月11日晚間7 時40分許，騎乘車號609
    －CGE 號重型機車搭載其女友何思儀，沿桃園縣桃園市○○
    路由桃園往蘆竹方向行駛，行經該路段664 號無號誌交叉路
    口前，其應注意車前狀況，並隨時採取必要之安全措施，而
    當時天候晴、夜間有照明、路面乾燥及無障礙物，依當時情
    況並無不能注意之情事，竟疏未注意，貿然直行，適同向行
    人黃剛敏沿桃園縣桃園市○○路由桃園往蘆竹方向行走，行
    經未設人行道之無號誌交叉路口，在未劃設人行道之道路，
    未靠邊行走，因而閃避不及撞擊行走路旁之黃剛敏，致其受
    有顱內出血、顱骨骨折併腦部積氣、顏面及肢體多處擦傷，
    嗣經警據報到場處理，將黃剛敏送醫治療後，仍有意識不清
    、無法語言、右邊手腳無力及需24小時專人看護，並經評定
    為極重度之重傷害。蕭嘉豪於本件肇事後，於其過失傷害罪
    尚未被有偵查犯罪職權之公務員發覺前，撥打電話向警方報
    案並自首肇事，接受裁判。
二、案經告訴人阮秋草訴由臺灣桃園地方法院檢察署檢察官偵查
    起訴。
    理  由
一、本案被告蕭嘉豪所犯係死刑、無期徒刑或最輕本刑為3 年以
    上有期徒刑以外之罪，其於本院準備程序期日中就被訴事實
    為有罪之陳述，經本院告知簡式審判程序之旨，並聽取當事
    人意見後，由本院依刑事訴訟法第273 條之1 第1 項規定裁
    定進行簡式審判程序，合先敘明。
二、上揭犯罪事實，業據被告蕭嘉豪於本院審理時坦承不諱，並
    經告訴人即被害人黃剛敏之妻阮秋草分別於警詢、檢察官訊
    問時及證人何思儀於檢察官訊問時證述之情節相符，並有道
    路交通事故現場圖、道路交通事故現場照片、道路交通事故
    調查報告表（一）、（二）及臺灣省桃園縣區車輛行車事故
    鑑定委員會99年3 月12日桃縣行字第0995200866號函暨函附
    鑑定意見書等附卷可參。而被害人黃剛敏因本件車禍受重傷
    ，亦有敏盛綜合醫院診斷證明書、長庚醫療財團法人林口長
    庚紀念醫院診斷證明書及中華民國身心障礙手冊各1 紙在卷
    可稽。足見被告之任意性自白與事實相符，而堪採信。
三、按汽車（包括機器腳踏車）行駛時，駕駛人應注意車前狀況
    ，並隨時採取必要之安全措施，道路交通安全規則第94條第
    3 項定有明文。準此，被告蕭嘉豪騎乘上開車輛，於上揭時
    、地，行經上開肇事路段，應依法負有上述注意義務，再觀
    諸卷附道路交通事故調查報告表（一）、（二）所載，肇事
    時，天候晴、夜間有照明、路面乾燥及無障礙物，並無不能
    注意之情事，詎被告駕車行經上開肇事地點，竟疏未注意，
    致生本件車禍，可證被告違反注意義務之駕車行為顯有過失
    。被害人黃剛敏既係因本件車禍受重傷，則被告駕車肇事行
    為與被害人受重傷結果間，自具有相當因果關係。至於被害
    人行經未設人行道之無號誌交叉路口，在未劃設人行道之道
    路，未靠邊行走，亦有過失，惟亦不得解免被告前開過失之
    刑責。是被告過失致重傷害之犯行足堪認定，應予以論罪科
    刑。
四、按刑法第10條第4 項第6 款之重傷，係指除去同項第1 款至
    第5 款之傷害而於身體或健康有重大不治或難治之傷害者而
    言；所謂於身體或健康有重大不治或難治之傷害，係指傷害
    重大，且不能治療或難於治療，於人之身體或健康有重大影
    響者而言（最高法院97年度台上字第1441號判決意旨參照）
    。查被害人黃剛敏因被告蕭嘉豪過失行為，受有顱內出血、
    顱骨骨折併腦部積氣、顏面及肢體多處擦傷，嗣經警據報到
    場處理，將黃剛敏送醫治療後，仍有意識不清、無法語言、
    右邊手腳無力及需24小時專人看護，並經評定為極重度之重
    傷害，此有敏盛綜合醫院診斷證明書、長庚醫療財團法人林
    口長庚紀念醫院診斷證明書及中華民國身心障礙手冊各1 紙
    在卷足憑，從而被害人顯係受有身體或健康有重大不治或難
    治之傷害，且不能治療或難於治療，應屬重傷害。是核被告
    蕭嘉豪所為，係犯刑法第284 條第1 項後段之過失致重傷罪
    。被告蕭嘉豪於過失傷害之犯行尚未被有偵查犯罪職權之公
    務員發覺前，主動撥打電話報案並自首前開犯行，此業經被
    告於警詢中陳述明確，應依刑法第62條前段規定，減輕其刑
    。爰審酌被告對注意義務之違反，造成被害人受重傷之結果
    、犯罪情節、過失行為之態樣及被害人亦有過失等情節，至
    今尚未與被害人達成和解，及犯後態度尚可等一切情狀，量
    處如主文所示之刑，並諭知易科罰金之折算標準。
據上論斷，應依刑事訴訟法第273 條之1 第1 項、第299 條第1
項前段，刑法第284 條第1 項後段、第62條前段、第41條第1 項
前段，刑法施行法第1 條之1 第1 項、第2 項前段，判決如主文
。
本案經檢察官呂如琦到庭執行職務。
中    華    民    國    99    年    11    月    26    日
                        刑事庭  法  官  顏世翠
以上正本證明與原本無異。
如不服本判決，應於判決送達後10日內向本院提出上訴狀（應附
繕本），其未敘述上訴理由者，應於上訴期間屆滿後20日內補提
理由書狀於本院，上訴於臺灣高等法院。
                                書記官  陳淑瓊
中    華    民    國    99    年    11    月    26    日
附錄本案論罪科刑依據之法條：
中華民國刑法第284 條第1 項
因過失傷害人者，處6 月以下有期徒刑、拘役或5 百元以下罰金
，致重傷者，處1 年以下有期徒刑、拘役或5 百元以下罰金。

司法院資訊處製作；財團法人民間司法改革基金會備份。
